臺灣高雄地方法院刑事判決　　　　　　 94年度訴緝字第158號
公　訴　人　臺灣高雄地方法院檢察署檢察官
被　　　告　甲○○
上列被告因毒品危害防制條例案件，經檢察官提起公訴（93年度
毒偵字第3167號）及函送併辦（93年度毒偵字第3589號、第3807
號、第4679號、第6336號、94年度毒偵字第1616號），本院以簡
式審判程序判決如下：
    主  文
甲○○連續施用第一級毒品，處有期徒刑壹年，扣案如附表編號
2 所示之殘留海洛因包裝袋壹只及編號3 所示之物，均沒收銷燬
之，扣案如附表編號1 所示之物及編號2 所示之注射針筒及杓子
各壹支，均沒收。又連續施用第二級毒品，處有期徒刑陸月。應
執行有期徒刑壹年伍月。扣案如附表編號2 所示之殘留海洛因包
裝袋壹只及編號3 所示之物，均沒收銷燬之，扣案如附表編號1
所示之物及編號2 所示之注射針筒及杓子各壹支，均沒收。
    事  實
一、甲○○曾於民國90年間，因施用毒品案件，經檢察官聲請送
    觀察勒戒後，認有繼續施用毒品之傾向，經檢察官聲請送強
    制戒治，嗣停止戒治並交付保護管束，於91年7 月25日交付
    保護管束期滿視為強制戒治執行完畢，由台灣高雄地方法院
    檢察署檢察官於91年8 月9 日，以91年度戒毒偵字第721 號
    為不起訴處分確定。詎甲○○於上開強制戒治執行完畢後5
    年內，仍不知悔改施用毒品之惡習，基於施用第一級毒品之
    概括犯意，自93年2 月間某日起至同年8 月29日止，在高雄
    市某加油站廁所內，以將毒品海洛因加水注入注射針筒內後
    ，再施打於手臂上之方式，連續施用第一級毒品海洛因多次
    ；另基於施用第二級毒品之概括犯意，自93年2 月間某日起
    至同年7 月5 日止，同在上揭地點，以將毒品甲基安非他命
    置於玻璃球內燒烤後吸食煙霧之方式，連續施用第二級毒品
    甲基安非他命多次。嗣分別於附表所示之時間、地點為警查
    獲，並扣得如附表所示甲○○所有供其施用之毒品海洛因及
    器具注射針筒等物。
二、案經高雄市政府警察局移送台灣高雄地方法院檢察署檢察官
    偵查起訴，及高雄市政府警察局苓雅分局、新興分局、三民
    第二分局、左營分局報告台灣高雄地方法院檢察署檢察官函
    送本院併辦。
    理  由
一、本件被告甲○○所犯係死刑、無期徒刑、最輕本刑為3 年以
    上有期徒刑以外之罪，被告於準備程序中就被訴事實為有罪
    之陳述，經法官告知簡式審判程序之旨，並聽取公訴人及被
    告意見後，本院認為適宜由受命法官獨任進行簡式審判程序
    ，先予敘明。
二、上揭事實，業據被告於本院審理中坦白承認，且被告6 次為
    警查獲時所採集尿液，經送驗分別呈嗎啡及甲基安非他命陽
    性反應，有如附表所示尿液檢驗報告6 份在卷可憑，復有扣
    案如附表所載之被告所有供其施用之毒品海洛因1 包（驗後
    淨重0 點13公克、空包裝重0 點16公克，見卷附之法務部調
    查局鑑定通知書1 紙）及施用毒品之器具注射針筒等物（其
    中編號2 所示殘留海洛因包裝袋1 只，經送驗呈海洛因陽性
    反應，見卷附之高雄醫學大學附設中和紀念醫院檢驗報告1
    份）在卷可資佐證，足認被告之自白與事實相符，其有上揭
    連續施用第一級毒品海洛因及連續施用第二級毒品甲基安非
    他命之犯行，均應堪認定。另被告有如上所述之施用毒品前
    科，亦有台灣高等法院被告前案紀錄表1 份在卷可查，是被
    告於強制戒治執行完畢後，5 年內再犯本件施用第一、二級
    毒品罪，依毒品危害防制條例第23條規定，自應依法追訴處
    罰，合予敘明。
三、核被告所為，係犯毒品危害防制條例第10條第1 項之施用第
    一級毒品罪，及同條第2 項之施用第二級毒品罪。被告先後
    多次施用第一級毒品海洛因及第二級毒品甲基安非他命之犯
    行，均時間緊接，犯罪方法相同，且分別觸犯構成要件相同
    之罪名，顯係基於概括犯意反覆為之，均應依連續犯規定論
    以一罪。被告連續持有第一級毒品海洛因及第二級毒品甲基
    安非他命後進而施用，其連續持有之低度行為，均應為連續
    施用之高度行為所吸收，不另論罪。被告所犯上開二罪，犯
    意各別，行為亦殊，應予分論併罰。起訴書雖未就被告有自
    93 年6月15日起至同年8 月29日止之施用第一級毒品犯行；
    自93年6 月15日起至同年7 月5 日止之施用第二級毒品犯行
    部分提起公訴，惟被告有分別於上揭時間內施用第一、二級
    毒品之犯行，已據被告於本院審理中供承明確，且檢察官就
    被告如附表編號2 至編號6 為警查獲之施用毒品犯行，分別
    以93年度毒偵字第3589號、第3807號、第4679號、第6336號
    、94年度毒偵字第1616號函送本院併辦，且此部分犯行與起
    訴部分，有連續犯之裁判上一罪關係，已如上述，本院自應
    一併予以審理。爰審酌被告已有施用毒品前科，卻仍違犯本
    件施用毒品之犯行，顯見被告並不知悔改施用毒品之惡習，
    惟念及被告犯後坦承施用毒品，及其施用毒品之犯行，係戕
    害自身身體健康，並未危及他人，及其施用毒品之期間與其
    他一切情狀，分別量處如主文所示之刑，並定其應執行刑，
    以資懲儆。扣案如附表編號3 所示之海洛因1 包，係被告所
    有供其施用之毒品，另編號2 所示殘留海洛因之包裝袋1 只
    ，則係被告所有供其施用毒品之器具，均據被告供認屬實，
    而該殘留海洛因之包裝袋1 只，經送驗呈嗎啡陽性反應，有
    上揭檢驗報告1 份在卷可參，可認已有第一級毒品海洛因附
    著其上，而無從析離，應視同為第一級毒品海洛因，均應依
    毒品危害防制條例第18條第1 項前段規定，諭知沒收銷燬之
    。另扣案如附表編號1 所示之物，及編號2 所示之注射針筒
    及杓子各1 支，均係被告所有供其施用毒品之器具，亦據被
    告供承在卷，應依刑法第38條第1 項第2 款規定，均宣告沒
    收。
據上論斷，應依刑事訴訟法第299 條第1 項前段、第273 條之1
第1 項，毒品危害防制條例第10條第1 項、第2 項、第18條第1
項前段，刑法第11條、第56條、第51條第5 款、第38條第1 項第
2 款，判決如主文。
中　　華　　民　　國　　94　　年　　10　　月　　31　　日
                          刑事第15庭  法　官  呂憲雄
以上正本證明與原本無異。
如不服本判決，應於收受送達後10日內向本院提出上訴書狀。
中　　華　　民　　國　　94　　年　　11　　月　　02　　日
　　　　　　　　　　　　　　　　　　  書記官  吳良美
附錄本判決論罪科刑法條
毒品危害防制條例第10條第1、2項
施用第一級毒品者，處 6 月以上 5 年以下有期徒刑。
施用第二級毒品者，處 3 年以下有期徒刑。
附表：
┌──┬────────┬───────┬──────┐
│編號│查獲時間、地點  │尿液檢驗報告  │查扣物品    │
├──┼────────┼───────┼──────┤
│1   │93年6 月14日20時│高雄市立凱旋醫│注射針筒及吸│
│    │40分許          │院煙毒尿液檢驗│管各1 支    │
│    │高雄市○○路與富│成績書1 紙    │            │
│    │國路口          │呈嗎啡及甲基安│            │
│    │                │非他命陽性反應│            │
├──┼────────┼───────┼──────┤
│2   │93年7 月6 日18時│高雄市立凱旋醫│殘留海洛因之│
│    │高雄市三民區河北│院煙毒尿液檢驗│包裝袋1 紙（│
│    │一路115號       │成績書1 紙    │經送驗呈海洛│
│    │                │尿液反應同上  │因陽性反應）│
│    │                │              │、注射針筒及│
│    │                │              │杓子各1 支  │
├──┼────────┼───────┼──────┤
│3   │93年7 月14日7 時│高雄市立凱旋醫│海洛因1 包（│
│    │許              │院煙毒尿液檢驗│驗後淨重0 點│
│    │高雄市左營區海功│成績書1 紙    │13公克、空包│
│    │路42巷60號      │呈嗎啡陽性反應│裝重0 點16公│
│    │                │              │克）        │
├──┼────────┼───────┼──────┤
│4   │93年7 月24日2 時│高雄市立凱旋醫│無          │
│    │許              │院煙毒尿液檢驗│            │
│    │高雄市苓雅區興中│成績書1 紙    │            │
│    │二路85巷3 號5樓 │呈嗎啡陽性反應│            │
├──┼────────┼───────┼──────┤
│5   │93年7 月26日17時│台灣檢驗科技股│無          │
│    │5分許           │份有限公司濫用│            │
│    │高雄市政府警察局│藥物尿液檢驗報│            │
│    │前鎮分局辦公室內│告1 紙        │            │
│    │                │呈嗎啡陽性反應│            │
├──┼────────┼───────┼──────┤
│6   │93年8 月30日12時│高雄市立凱旋醫│無          │
│    │40分許          │院濫用藥物尿液│            │
│    │高雄市苓雅區和平│檢驗報告1 紙  │            │
│    │一路2 巷內      │呈嗎啡陽性反應│            │
└──┴────────┴───────┴──────┘
